臺灣桃園地方法院刑事判決
111年度訴字第965號
公  訴  人  臺灣桃園地方檢察署檢察官
被      告  蕭安翔



上列被告因傷害等案件，經檢察官聲請簡易判決處刑（110年度
偵字第32258號），本院認不宜以簡易判決處刑（原案號：110年
度壢簡字第1801號），改依通常程序審理，被告於本院準備程序
進行中，就被訴事實為有罪之陳述，經本院告知簡式審判程序意
旨，並聽取公訴人、被告之意見後，裁定改依簡式審判程序審理
，判決如下：
    主  文
蕭安翔犯強制罪，處拘役肆拾日，如易科罰金，以新臺幣壹仟元
折算壹日。其餘被訴部分公訴不受理。
    事  實
一、蕭安翔於民國110年5月15日凌晨2時52分許，在桃園市○○區○
    ○○街000號前，因飲酒後使用計程車行代駕服務，與代駕服
    務之駕駛李沂駿發生糾紛。蕭安翔見李沂駿持手機準備報警
    ，即基於強制之犯意，出手拉扯李沂駿並搶下手機，以此強
    暴之方式妨害李沂駿使用手機之權利。
二、案經李沂駿訴由桃園市政府警察局中壢分局移送臺灣桃園地
    方檢察署檢察官偵查並聲請簡易判決處刑。
    理  由
壹、程序部分：
一、非屬死刑、無期徒刑、最輕本刑為3年以上有期徒刑之罪或
    高等法院管轄第一審之案件，被告於準備程序進行中，被告
    先就被訴事實為有罪之陳述時，審判長得告知被告簡式審判
    程序之旨，並聽取當事人、代理人、辯護人及輔佐人之意見
    後，裁定進行簡式審判程序，刑事訴訟法第273條之1第1項
    定有明文。案件應為免訴或不受理諭知（含一部事實不另為
    免訴或不受理諭知之情形）時，因屬訴訟條件欠缺之程序判
    決，與被告已為之有罪陳述，並無衝突，且與犯罪事實之認
    定無關，而與簡式審判僅在放寬證據法則並簡化證據調查程
    序，並非免除法院認事用法職責，亦無扞格，更符合簡式審
    判程序為求訴訟經濟、減少被告訟累之立法意旨。此時，法
    院得聽取當事人之意見後，改行簡式審判程序（最高法院11
    1年度台上字第1289號判決同此見解）。本案被告蕭安翔於
    準備程序中，就全部被訴事實均為有罪之陳述。其中傷害及
    毀損罪，屬告訴乃論之罪，業經告訴人李沂駿撤回告訴而應
    為不受理之諭知；所犯強制罪則非屬告訴乃論之罪，仍應為
    實體判決。被告及公訴人於準備程序中均同意本案改依簡式
    審判程序審理（見本院訴卷第69頁），依前開法律規定及說
    明，本案仍得以簡式審判程序審理。
二、本判決援引之供述及非供述證據，均係依法定方式取得，並
    經本院於審理期日踐行合法之調查，被告迄本院言詞辯論終
    結前，均未爭執其證據能力，自得採為判決之基礎。
貳、實體部分：
一、上開犯罪事實，業據被告於本院審理時坦承不諱（見本院訴
    卷第73頁），核與告訴人李沂駿於警詢及檢察事務官詢問之
    指訴相符（見偵卷第33-37頁、第80頁），並有在場證人蕭
    竣友及詹竣翔之證述可憑（見偵卷第45-51頁），另有本院
    勘驗筆錄及擷圖可佐（見本院壢簡卷第70-71頁、第73-80頁
    ）。足認被告之自白有相當之證據相佐，且與事實相符，應
    堪信為真實。故本案事證明確，被告犯行堪以認定，應依法
    論罪科刑。
二、論罪科刑：
　㈠法律適用之說明：
　　刑法第304條第1項所稱「強暴」，並非以被害人之自由完全
    受壓制為必要，祗要行為人施加物理上之強制力，已足妨害
    他人行使權利，或足使他人行無義務之事，即已該當。被告
    對告訴人施以物理上強制力，妨害告訴人使用手機，已該當
    於上開條文所稱以強暴妨害人行使權利。
　㈡罪名及罪數：
　　被告所為，犯刑法第304條第1項之強制罪。被告所為數個舉
    動，係基於同一強制犯意，於密接之時空下所為，且侵害同
    一法益，為接續犯，僅論以一罪。
　㈢累犯之說明：
　　被告前因傷害致死案件經判處有期徒刑7年6月確定，入監後
    假釋，於107年12月5日假釋期滿未經撤銷而視為執行完畢，
    檢察官主張為累犯，並提出刑案資料查註紀錄表及判決書為
    憑（見偵卷第68-69頁，本院訴卷第79-80頁），經核無誤，
    且為被告所不爭執（見本院訴卷第74頁）。被告於有期徒刑
    執行完畢後，5年內故意再犯本案有期徒刑以上之罪，為累
    犯。惟審酌其前案及本案所犯之侵害法益不同，尚難以前案
    有期徒刑執行完畢之結果，認被告於本案之惡性更深，故參
    酌司法院釋字第775號解釋意旨，不予加重最低本刑，僅就
    其前案犯罪紀錄作為量刑之審酌因素。
　㈣科刑：
　　審酌被告飲酒後，未能適當管理情緒，因就代駕服務內容產
    生誤解而與告訴人發生衝突，於告訴人報警之際，搶下告訴
    人之手機，妨害告訴人行使權利，其行為實不足取。再參酌
    被告之前述前案紀錄，素行難認良好。念其於本案犯後尚能
    坦承犯行，深表悔意，經本院調解成立後，已賠償告訴人損
    失，經告訴人撤回告訴，兼衡被告之智識能力及生活狀況等
    一切情狀，量處如主文所示之刑，並諭知易科罰金之折算標
    準。
  ㈤不宣告緩刑之說明：
　  被告前因傷害致死案件經判處有期徒刑7年6月確定，入監後
    假釋，於107年12月5日假釋期滿未經撤銷而視為執行完畢，
    有臺灣高等法院被告前案紀錄表在卷可憑。被告於有期徒刑
    執行完畢後，5年內雖未再因故意犯罪而受有期徒刑以上刑
    之宣告，且於本案經告訴人撤回告訴，惟參酌被告前揭前案
    紀錄及本案犯罪動機可知，被告自我情緒及行為管理能力不
    佳，已非初次於衝動下犯罪，若不予執行刑罰，難收警惕之
    效。此外，被告並未提出其他不適宜執行刑罰之情形，故不
    予宣告緩刑。
參、公訴不受理部分：
一、公訴意旨另以：被告於上開時間、地點，另基於傷害之犯意
    ，徒手朝告訴人之頭部、身體多次揮拳，致告訴人受有頭部
    外傷、臉部挫傷、鼻梁挫傷、後頸部擦傷、右側手肘擦傷、
    左側手肘擦傷、左側前臂擦傷、左側肩膀挫傷及左側手腕部
    挫傷等傷害。被告搶下告訴人之手機後，另基於毀損他人物
    品之犯意，將告訴人之手機先摔擲在地，再撿起朝對面工地
    丟擲而致令不堪使用。因此認為被告涉有刑法第277條第1項
    之傷害罪嫌及同法第354條之毀損他人物品罪嫌等語。
二、按告訴乃論之罪，告訴人於第一審辯論終結前得撤回其告訴
    ，又告訴經撤回者，法院應諭知不受理之判決，並得不經言
    詞辯論，刑事訴訟法第238條第1項、第303條第3款、第307
    條定有明文。
三、查被告所涉傷害及毀損罪，依刑法第287條前段及第357條規
    定，須告訴乃論。因被告與告訴人間經本院調解成立，告訴
    人具狀撤回告訴，有本院調解筆錄及刑事撤回告訴狀可憑（
    見本院壢簡卷第45-46頁、第89頁），依前開法律規定，此
    部分應為不受理判決。
據上論斷，應依刑事訴訟法第452條、第273條之1第1項、第299
條第1項前段、第303條第3款，判決如主文。
本案經檢察官楊挺宏聲請簡易判決處刑，檢察官賴瀅羽到庭執行
職務。
中　　華　　民　　國　　111 　年　　11　　月　　 4　　日
                  刑事第四庭    法　官　涂偉俊
以上正本證明與原本無異。
如不服本判決應於收受判決後20日內向本院提出上訴書狀，並應
敘述具體理由。其未敘述上訴理由者，應於上訴期間屆滿後20日
內向本院補提理由書(均須按他造當事人之人數附繕本)「切勿逕
送上級法院」。 

　　　　　　　　　　　　　　　  書記官　余玫萱　　　　　　　　　
中　　華　　民　　國　　111 　年　　11　　月　　4 　　日



中華民國刑法第304條
以強暴、脅迫使人行無義務之事或妨害人行使權利者，處3年以
下有期徒刑、拘役或9千元以下罰金。
前項之未遂犯罰之。